# 请教陈版主：新准则下长期性质押金、保证金是否需要折现((非质保金))

提问人：kevinqli 时间：2020-02-15 21:06:25
1 、新收入准则应用指南中已明确质保金可不再折现；那长期性质的押金保证金（如履约保证金）是否也同理不用折现？
2 、长期应收款-质保金不用折现，对于付款方的长期应付款是否也不用折现。

回答人：chenyiwei
1 、押金和保证金不属于由新收入准则规范的交易产生的款项（不是对应于收入），故需要考虑其融资成分的影响，对预期超过一年才能收回且不计息的押金和保证金进行折现处理，对折现的差额应计入相关交易的成本费用中（如租赁交易，应作为对租金支出的调整，或者调整增加使用权资产的初始计量金额）。
2 、付款方的长期应付款属于金融工具准则的规范范围，按该准则规定属于以摊余成本计量的金融负债，故需按规定予以折现处理。